臺灣高雄地方法院刑事判決　　　　　　　　　　　　九十一年度訴緝字第一六九號
　　公　訴　人　臺灣高雄地方法院檢察署檢察官
　　被　　　告　甲○○
　　　　　　　　原名石定堅）.
　　選任辯護人　楊申田律師
　　　　　　　　楊譜諺律師
右列被告因違反毒品危害防制條例等案件，經檢察官提起公訴（八十九年度偵字第三
八四號、第三二二四號、第三六一六號、第五四一六號），本院判決如左：
    主  文
甲○○連續販賣第二級毒品，處有期徒刑拾年，褫奪公權陸年，扣案甲基安非他命肆
拾玖包（其中拾伍包合計驗後毛重壹佰零柒點貳公克、另參拾肆包合計驗後毛重捌佰
捌拾肆點伍公克）、殘有甲基安非他命之電子磅秤壹台及分裝袋壹包，均沒收銷燬之
，門號0000000000號、0000000000號行動電話貳具（均含ＳＩ
Ｍ卡）沒收，販毒所得新臺幣壹萬貳仟元沒收，如全部或一部不能沒收時，以其財產
抵償之；又未經許可，持有其他可發射子彈具有殺傷力之改造玩具槍枝，處有期徒刑
壹年貳月，併科罰金新臺幣陸萬元，罰金如易服勞役，以新臺幣玖佰元即銀元參佰元
折算壹日，扣案之仿ＷＡＬＴＨＥＲ廠半自動手槍製造之金屬玩具手槍更換土造金屬
槍管改造槍枝壹支（槍枝管制編號：0000000000號）沒收。應執行有期徒
刑拾壹年，褫奪公權陸年，扣案甲基安非他命肆拾玖包（其中拾伍包合計驗後毛重壹
佰零柒點貳公克、另參拾肆包合計驗後毛重捌佰捌拾肆點伍公克）、殘有甲基安非他
命之電子磅秤壹台及分裝袋壹包，均沒收銷燬之，門號0000000000號、0
000000000號行動電話貳具（均含ＳＩＭ卡）沒收，販毒所得新臺幣壹萬貳
仟元沒收，如全部或一部不能沒收時，以其財產抵償之，扣案之仿ＷＡＬＴＨＥＲ廠
半自動手槍製造之金屬玩具手槍更換土造金屬槍管改造槍枝壹支（槍枝管制編號：0
000000000號）沒收。
    事  實
一、甲○○明知甲基安非他命屬毒品危害防制條例第二條第二項第二款所稱之第二級
    毒品，竟意圖營利，基於販賣第二級毒品之概括犯意，以其所有門號00000
    00000號行動電話為對外聯絡工具，自民國八十八年十一月間起至八十九年
    一月二十六日晚間十一時止，每隔相當時日一次，在高雄縣大寮鄉○○○路消防
    隊旁，連續販賣甲基安非他命予丁○○（原名林文賓）六次，每次販賣新臺幣（
    下同）二千元，合計所得款項為一萬二千元，嗣丁○○於八十九年一月三十日晚
    間十一時三十分許，因隨身攜帶甲基安非他命一包（毛重零點七公克），為警持
    搜索票在高雄縣大寮鄉○○○路二六二號前查獲，丁○○供出毒品係購自甲○○
    ，警方遂帶同丁○○於八十九年一月三十一日凌晨四時三十分許，在高雄市○○
    區○○路與自立路口查獲甲○○，並在甲○○腰際扣得甲基安非他命十五包（合
    計驗前毛重一百零七點三公克、驗後毛重一百零七點二公克）。
二、甲○○復承前販賣第二級毒品之概括犯意，於八十九年二月二十八日下午三、四
    時許，撥打其所有門號0000000000號行動電話，向真實姓名年籍不詳
    綽號「阿修」者，以三十餘萬元之代價購入甲基安非他命八百八十五公克，甲○○於購入上開毒品後，隨即以其所有之電子磅秤將上開毒品分裝成三十四包，並
    藏放在高雄縣鳳山市○○○路一一七號六樓公寓之廚房天花板上，擬伺機販售牟
  利。嗣因丁○○之女友戊○○得悉上情向警方檢舉，警方旋於八十九年二月二十
    九日晚間十一時三十分許，在戊○○位於高雄市新興區○○○路六六號住處大樓
    地下室停車場查獲甲○○，並帶同甲○○至前開中山西路一一七號六樓公寓起出
    甲基安非他命三十四包（合計驗前毛重八百八十五公克、驗後毛重八百八十四點
    五公克）、殘有甲基安非他命之電子磅秤一台及分裝袋一包，與甲○○所有供販
    毒所用之門號0000000000號行動電話一具（含ＳＩＭ卡）。
三、甲○○明知具有殺傷力之各式槍枝，未經主管機關許可不得擅自持有，竟未經許
    可，自不詳時間起，持有可發射子彈具有殺傷力之仿ＷＡＬＴＨＥＲ廠半自動手
    槍製造之金屬玩具手槍更換土造金屬槍管改造槍枝一支（槍枝管制編號：000
    0000000號），並將之藏放於高雄縣鳥松鄉松埔北巷四之四三號地下二樓
    電梯旁通風口內。嗣警方於八十九年一月三十一日凌晨四時三十分許，因查緝毒
    品案件，在高雄市○○區○○路與自立路口查獲甲○○，甲○○於有偵查犯罪職
    權之機關及公務員尚未發覺其持有槍枝前，即主動向員警自首上開犯行，並帶同
    員警至前揭松埔北巷四之四三號地下二樓電梯旁通風口處，起出上開改造槍枝一
    支，而報繳該槍枝並接受裁判。
四、案經高雄市政府警察局楠梓分局、鹽埕分局先後報請臺灣高雄地方法院檢察署檢
    察官偵查起訴。
    理  由
一、訊據被告甲○○承認於右述時地為警查獲扣案之毒品及槍枝等情不諱，惟矢口否
    認有何連續販賣第二級毒品及非法持有具殺傷力之改造手槍犯行，辯稱：我沒有
    販賣毒品給丁○○施用，警方於八十九年一月三十一日在我身上起出之甲基安非
    他命是綽號「豐仔」寄放的，不是我的，且查獲時警方要求我交出一把槍，我臨
    時想起曾看見有人將槍藏在松埔北巷四之四三號大樓地下室通風口處，所以才帶
    同警方前往取槍，又中山西路一一七號六樓公寓並非我的住處，警方於該處起出
    之毒品與電子磅秤等物均與我無關云云。經查：
（一）事實一部分
    1.被告於右揭時地連續販賣甲基安非他命予證人丁○○之事實，業據證人丁○○
      於警訊中指訴：警方於八十九年一月三十日晚間十一時三十分許，持搜索票在
      高雄縣大寮鄉○○○路二六二號前查獲我持有甲基安非他命一包，我所持有之
      甲基安非他命，係我向被告於八十九年一月二十六日晚間十一時許，在高雄縣
      大寮鄉○○○路消防隊旁，以二千元的代價購得，我都是打門號000000
      0000號行動電話與被告聯絡，再由被告約定時間地點進行交易，我是自八
      十八年十一月間開始向被告購買甲基安非他命，前後共約買六、七次，我帶同
      警方至高雄市○○路與自立路口查獲被告等語綦詳（警卷八十九年一月三十一
      日偵訊筆錄），核與證人即被告友人戊○○於警訊時證述：被告自八十八年十
      一月間起，即開始販賣甲基安非他命，被告曾於八十九年一月三十一日，因身
      上攜帶甲基安非他命，在高雄市○○路與八德路口為警查獲等情相符（警卷八
      十九年二月二十八日偵訊筆錄），而門號0000000000號行動電話為
      被告所有供其使用乙節，復經被告自承在卷（警卷八十九年一月三十一日偵訊
      筆錄），足認證人丁○○前揭指訴應屬真實可採。又被告為警查獲時，警方自
      其腰際起出疑似甲基安非他命白色晶體十五包，上開物品經送驗結果，認均係
      甲基安非他命，合計驗前毛重一百零七點三公克、驗後毛重一百零七點二公克
      ，有高雄醫學大學附設中和紀念醫院九十二年五月六日編號0000－000
      號檢驗報告一紙存卷供參，是被告販賣之物確屬第二級毒品甲基安非他命無訛
      。
    2.被告於警訊時為警採集尿液送驗結果，呈甲基安非他命陽性反應，此有高雄市
      立凱旋醫院煙毒尿液檢驗成績書、高雄市政府警察局楠梓分局嫌疑人尿液送驗
      姓名代碼對照表各一紙在卷可憑，足證被告有施用甲基安非他命之行為。徵諸
      常情，施用毒品者因施用需要而常與販毒者接洽，進而與販毒者聯線而成為下
      游販毒者，憑藉販賣甲基安非他命圖利以籌措資金供其本人繼續施用毒品之情
      形，所在多有。被告因沾染施用甲基安非他命惡習，進而販售甲基安非他命圖
      利，實有可能。又證人丁○○為警查獲時經採尿送驗結果，亦呈甲基安非他命
      陽性反應，有高雄市立凱旋醫院煙毒尿液檢驗成績書、煙毒麻藥尿液編號代號
      表各一紙附於臺灣高雄地方法院檢察署八十九年度執緝字第一五三一號丁○○
      毒品案卷中可稽，證人丁○○因施用甲基安非他命犯行，經本院鳳山簡易庭判
      處有期徒刑六月等情，亦有上開刑事判決書及證人丁○○之臺灣高等法院被告
      全國前案紀錄表在卷可憑，由是益徵證人丁○○指述向被告購買甲基安非他命
      施用等語，顯非虛妄。
    3.雖證人丁○○事後翻異前詞，改稱：甲基安非他命是向被告要的，不是買的，
      我向被告拿過二、三次毒品云云。惟按一般證人基於人性之弱點以及事後避免
      得罪涉案被告之考量，往往有在嗣後翻異前供而改為有利於被告證述之現象，
      甚至諉稱其在警訊時所述係受警方逼迫云云，藉以避免遭被告仇視報復，而被
      告亦每利用此種情形，主張證人所為之指證前後矛盾或非出於本意，而請求法
      院排斥其證詞之可信性，惟法院對證人所為前後矛盾不一之證詞，不宜僅依表
      面觀察，發現其一有矛盾情形即全然摒棄不採，亦不應依證人事後之翻供即認
      其原先之證詞不實，法院為確實發現真實，仍有必要依前述證人人性弱點之角
      度深切觀察其前後所為不同之證述，何者係真實可信，何者係事後為避免得罪
      被告所為迴護之詞，而不應採信，以作為判決之依據。查證人丁○○係被告之
      朋友，彼此間無夙怨嫌隙，已據被告於警訊時供陳甚明（警卷八十九年一月三
      十一日偵訊筆錄），則在客觀上證人丁○○並無虛詞誣陷被告之必要，且觀之
      其於警訊指證向被告購買甲基安非他命之時間、地點、價格、聯絡交易之方式
      等相關細節均十分詳細明確，因此該部分之證詞並無瑕疵；反觀證人丁○○嗣
      後於本審調查時陳稱：我於八十八年五、六月間，與被告有金錢上糾紛，被告
      曾為此事出手打我，所以我懷恨在心，才會於警訊時供稱係向被告買毒品云云
      （本院九十二年六月十日訊問筆錄），此與被告供稱：我與丁○○係於八十九
      年間才認識，二人間無金錢往來等語（本院九十二年六月十日訊問筆錄），實
      有相當之歧異，顯見證人丁○○事後於本審調查時所為翻異前供之證詞本身有
      前後矛盾之現象，由上情觀之，可見證人丁○○嗣於本院調查時所為之證述，
      係為迴護被告之飾詞，該部分之證述自難採信。
    4.關於證人丁○○向被告購買毒品之次數與金額，證人丁○○於警訊時供稱曾向
      被告購買甲基安非他命六、七次，最後一次買二千元等語，觀諸證人丁○○上
      開證詞，本院認關於購買次數，應從有利於被告之認定，即以六次為準，至於
      交易之價格，證人丁○○雖僅稱最後一次購買二千元，然依常情判斷，施用毒
      品者為避免遭警查緝，衡於毒品用畢後方向賣主購買，而吸毒成癮者大多有固
      定之施用分量，其每次購買毒品之數量應相去不遠，是以證人丁○○向被告購
      買毒品六次之金額應相等，亦即以二千元為據，從而被告販賣毒品之所得為一
萬二千元。
    5.按甲基安非他命毒品害人匪淺，政府懸為禁令，禁止非法施用買賣，若非有利
      可圖，當無甘冒重典而販賣之理，且販賣毒品係屬違法行為，非可公然為之，
      不論是瓶裝或紙包之毒品，均可任意分裝增減其分量，而每次買賣之價量，亦
      隨時依雙方關係之深淺、當時之資力、需求程度及對行情之認知等因素，機動
      地調整，販賣之利得，除經坦承犯行，或價量俱臻明確外，委難查得實情，販
      賣之人從價差或量差中牟利方式雖異，其意圖營利之非法販賣行為則一。本案
      被告與證人丁○○既非至親，苟無利得，豈會甘冒被查緝法辦重刑之危險，而
      平白無端販毒，是其販入價格必較售出價格低廉，而有從中賺取差價牟利之意
      圖及事實，應無疑問。綜右所陳，被告所辯顯係圖卸之詞，不足採信，其連續
      販賣甲基安非他命予證人丁○○之犯行應可認定。
（二）事實二部分：
    1.被告於右揭時地意圖販賣而販入甲基安非他命之事實，業據證人即被告友人戊○○於警訊時證述：我男朋友即被告涉嫌在販賣甲基安非他命，我屢勸不聽，
      所以才提出檢舉，被告於八十九年二月二十八日下午三、四時購入一批甲基安
      非他命，數量是「一粒」，即約一千公克，他拿到高雄市○○○街花上花賓館
      五○一室給我看，並要求我隨他至高雄縣鳳山市○○○路一一七號六樓去分裝
      該批甲基安非他命，我不願意跟他去，被告便送我回家，他自己一個人到上址
      去分裝，我回家後考慮很久，才向警方提出檢舉，被告所購進的甲基安非他命
      是用一個大的夾鏈袋裝著，被告向綽號「阿修」的男子購買甲基安非他命再分
      裝出售，他是以其所有門號0000000000號行動電話連絡買賣毒品事
      宜，被告說「一粒」甲基安非他命約三十餘萬元，我知道被告會將毒品放在浴
      室或廚房天花板上，警方於八十九年二月二十九日晚間十一時三十分許，帶同
      被告至高雄縣鳳山市○○○路一一七號六樓，在廚房天花板上查獲之甲基安非
      他命一大包、電子磅秤一台及分裝袋一包，均為被告所有等語（警卷八十九年
      二月二十八日、同年月二十九日偵訊筆錄），其於本院審理時則證稱：警訊中
      所述均實在，被告於二月二十八日下午三、四時許，拿甲基安非他命到花上花
      賓館給我看，並說等一下要將甲基安非他命拿到中山西路一一七號六樓公寓，
      我覺得被告本性善良，我曾勸被告不要再碰毒品，但被告說做完這一次就好了
      ，警察到我家問被告最近有何動靜，問我是否願意以證人身分與他們合作，這
      樣才可以幫助他，我就告訴警察被告最近有進一批東西等語（本院九十二年六
      月十日訊問筆錄）。經核證人戊○○上開歷次陳述，一再堅稱被告意圖販賣而
      購入甲基安非他命，其陳述之基本內容始終相同，並無指訴不一致之情形，縱
      證人戊○○所稱被告購入甲基安非他命之重量約一千公克，此與查獲數量為八
      百八十五公克不符，然證人戊○○並未親自磅秤被告購入之毒品，僅以目測大
      略估計，則與實際重量略有出入，亦有可能，不能因此全盤否定證人戊○○之
      證言，其證詞自得採為不利於被告之證據。又證人戊○○警訊筆錄製作之時間
      ，係於八十九年二月二十八日、同年月二十九日，而其為被告繳納保證金經本
      院裁定沒入之時間，則為九十一年六月十三日，證人戊○○自警訊時起，即堅
      指被告有販入毒品行為，並非於繳納之保證金經沒入後，方為上開指訴，辯護
      人以證人戊○○為被告繳納之保證金遭沒入，因此對被告懷恨在心為由，質疑
      證人戊○○所證均屬挾怨報復之詞云云，殊難酌採。
    2.雖被告辯稱警方起出毒品之公寓並非其住處，且其遭警查獲時，身上並未攜帶
      該公寓之鑰匙，可見前開毒品非其所有云云。然查證人戊○○於警訊及本院調
      查時，就被告購入毒品過程、如何加以分裝、藏放地點為何等情節，供述十分
      詳盡、具體，核與證人即查獲員警丙○○到庭證述：當時我們接獲線報，就埋
      伏在被告女友即證人戊○○位於河北路與自立路旁住處大樓地下室，見被告駕
      車駛入停車場，將車停好欲進入電梯時，我就上前帶同被告上樓到他女友住處
      ，後來如何到中山西路我已經沒有印象，記憶中線報內容說被告攜帶毒品回來
      ，毒品不是放在車上就是藏在中山西路之公寓內，最後我們在該公寓之天花板
      上查獲毒品，也與證人戊○○檢舉內容一致等語相符（本院九十二年七月一日
      訊問筆錄），參諸證人戊○○與被告為朋友關係，彼此間無任何糾紛，此經被
      告於警訊時供承非虛（警卷八十九年三月一日偵訊筆錄），證人戊○○殊無設
      詞誣陷被告之必要，其證詞確屬實在可信。再者，被告坦承曾於八十九年二月
      二十八日與「阿修」見面，且於當日下午三時許與證人戊○○至花上花賓館五
      ○一室休息，四時許出門買東西，半小時回賓館後，晚間六時許駕車載證人戊○○返回高雄市新興區○○○路六六號住處，再自己一個人開車前往中山西路
      一一七號六樓公寓等語在卷（警卷八十九年三月一日偵訊筆錄），可見被告曾
      於查獲前夕支身前往上開公寓，則被告理當持有該公寓之鑰匙，應無疑問，本
      案被告為警查獲時，正欲進入證人戊○○住處，並非前往中山西路公寓途中，
      此經證人丙○○證述在卷，已如前述，其未隨身攜帶中山西路公寓之鑰匙，亦
      與常情相符，是被告以前揭情詞置辯，尚嫌無據，其確有向「阿修」購入毒品
      ，並將毒品帶至上開公寓分裝藏放，灼然甚明。
    3.警方於八十九年二月二十九日扣得之白色晶體三十四包經送驗結果，均屬甲基
      安非他命，合計驗前毛重八百八十五公克、驗後毛重八百八十四點五公克，有
      高雄醫學大學附設中和紀念醫院九十二年四月二十二日編號0000－000
      號檢驗報告一紙存卷供參，又警方於八十九年二月二十九日查獲時，尚扣得電
      子磅秤一台及分裝袋一包，上開物品經送驗結果，均呈甲基安非他命陽性反應
      ，有高雄醫學大學附設中和紀念醫院九十二年四月二十二日編號0000－0
      00、0000－000號檢驗報告二紙附卷足憑。本件被告一次購入重量高
      達八百八十五公克之甲基安非他命，數量非貲，價值不菲，與一般施用毒品者
      為供施用始少量購買，而不會一次投注巨額金錢購買大量毒品之情，顯有不同
      ，再被告購入甲基安非他命後，復以電子磅秤將毒品分裝為三十四包，苟被告
      係供己施用目的而購入，尚無庸如此大費周章之必要，是依常情判斷，被告應
      係依購買者之經濟能力及所須數量而分裝，其購入上開毒品之目的，顯係供販
      賣所用，至為明灼。辯護人辯稱被告係為供己施用方大量購入上開毒品云云，
      亦無足取。
    4.邇來政府查緝毒品非法施用、轉讓或販賣執法甚嚴，不論何種毒品，均有量微
      價高之趨勢，販賣者率有暴利可圖，而甲基安非他命為政府嚴加取締之第二級
      毒品，價格昂貴，購買不易，被告甘冒被取締判重刑之危險，向他人購入大量
      毒品，擬伺機予以出售，所有顯有營利之意圖，彰彰甚明。至辯護人聲請將上
      開盛裝甲基安非他命之分裝袋送鑑定比對有無被告指紋，惟該分裝袋已先經本
      院送請高雄醫學大學附設中和紀念醫院鑑定是否殘有毒品反應，其上指紋業經
      破壞，故本院認無進行指紋鑑定之必要。綜上，事證明確，被告意圖販賣而購
      入甲基安非他命之犯行亦堪認定。
（三）事實三部分：
    1.警方因查緝毒品案件，於八十九年一月三十一日凌晨四時三十分許，在高雄市
      新興區○○路與自立路口查獲被告，被告遂主動帶同員警至高雄縣鳥松鄉松埔
      北巷四之四三號地下二樓，告知員警該處電梯通風口內藏有槍枝，員警依其供
      述起出上開槍枝之事實，業據證人即查獲員警姜國榮證述：槍是被告帶我們去
      取的，取槍地點為大樓通風口，槍枝取出時有用袋子包好，該大樓平日有管理
      員看守等語在卷（本院九十二年六月十八日訊問筆錄），並有查獲相片八幀附
      卷足稽，以及改造槍枝一支扣案足佐。觀諸上開槍枝藏匿地點為大樓地下室之
      通風口，位置十分隱避，苟非自行將槍枝放置此處，他人實無從知悉，顯見該
      槍枝係被告所持有藏放於該處無疑。
    2.扣案之槍枝一支（槍枝管制編號：0000000000號）經送鑑結果，認
      係由仿ＷＡＬＴＨＥＲ廠半自動手槍製造之金屬玩具手槍更換土造金屬槍管改
      造而成，機械性能良好，可擊發適用子彈，認具殺傷力，此有內政部警政署刑
      事警察局八十九年二月十六日刑鑑字第一六四四一號鑑驗通知書一份存卷可參
      （偵字第三二二四號卷第十九頁）。
    3.雖被告於警訊中辯稱：我帶領警方至松埔北巷四之四三號大樓起獲之槍枝為同
      案被告徐裕盛所有，同案被告徐裕盛未入監執行之前，係住在該棟大樓四樓云
      云（警卷八十八年一月三十一日偵訊筆錄），然其於偵查中改稱：我不知道槍
      枝為何人所有，是警察要我說是同案被告徐裕盛的云云（偵字第五四一六號卷
      第二一頁），復稱：槍枝是我於八十七年間看到一位女子藏放的云云（偵字第
      五四一六號卷第二四頁），於本院調查時則稱：當時我住該棟大樓，有一次我
      下停車場要開車離開，看到一個人在那裡鬼鬼崇崇，那人走後，我過去看就發
      現是一把槍云云（本院九十一年九月二十五日訊問筆錄），後稱：因為之前同
      案被告徐裕盛住在該棟大樓五樓，八十八年初我開車去找他，將車停在地下室
      要坐電梯上樓時，發現有一位女子在旁邊藏東西，他藏完後，我馬上過去看，
      就發現是槍云云（本院九十三年一月八日審判筆錄），是被告對於扣案槍枝係
      何人所有、於何時藏放該處及發現槍枝之過程等重要事項交待不清，其所辯是
      否真實，已有可疑；況槍枝為違禁物品，一般人持有該物理當小心翼翼，殊無
      可能讓被告目睹藏放過程或得知放置地點，而同案被告徐裕盛亦自始否認曾將
      槍枝藏放該處（偵字第三八四號卷第五四頁），由是益徵被告之辯解與常情有
      悖，不足採信。
    4.被告另辯稱其係應警方要求，才提供槍枝藏放地點之線索云云，而證人丁○○
      於本院調查時亦附合被告所辯，證稱：我於八十九年一月三十一日遭查獲後，
      在刑事組內是與被告銬在一起，當時有聽見員警要求被告交出一把槍，以作為
      處理毒品之代價云云。然查證人姜國榮到庭證稱：我們查獲被告時，並無與被
      告作此承諾等語（本院九十二年六月十八日訊問筆錄），且被告經歷偵查中數
      度訊問，對於警方要求交槍乙事支字未提，反而一再陳稱槍枝是其帶領警方查
      獲等語（偵字第三二二四號卷第一八頁、偵字第五四一六號卷第二一、二四頁
      ），苟被告確係經警利誘方交出槍枝，則於偵查中即可供出前情，何需遲至本
      院訊問時始執此抗辯，足證被告係主動供出槍枝所在，方為真實，證人丁○○
      前開所證顯屬偏坦被告之詞，殊無可信。又辯護人聲請將上開槍枝送鑑定比對
      有無被告指紋，惟警方於扣得上開槍枝後，旋將之送請內政部警政署刑事警察
      局進行試射，則上開槍枝於扣案後曾經第三人持有，已無從採取原始之指紋，
      辯護人之聲請核無必要。基上事證，足認被告確有持有具殺傷力之改造槍枝之
      行為，殆無疑義。
二、按甲基安非他命係毒品危害防制條例第二條第二項第二款所稱之第二級毒品，而
    所謂販賣行為，並不以販入後復行賣出為要件，祇要以營利為目的，將毒品購入
    或賣出，有一於此，其犯罪即為完成（最高法院二十五年非字第一二三號、六十
    七年臺上字第二五○○號判例意旨參照），是核被告事實一、二所為，均係犯毒
    品危害防制條例第四條第二項之販賣第二級毒品罪。至被告事實三所為，則係犯
    槍砲彈藥刀械管制條例第十一條第四項之未經許可持有可發射子彈具有殺傷力之
    改造槍枝罪，起訴條文記載被告所為係犯同條例第七條第四項之罪，固有誤會，
    惟檢察官已於蒞庭時當庭更正為同條例第十一條第四項，本院無庸再予變更起訴
    法條。又被告行為後，槍砲彈藥刀械管制條例先後於八十九年七月五日及九十年
    十一月十四日修正公布，而毒品危害防制條例亦於九十二年七月九日修正公布，
    惟被告所犯上開二罪之法定刑均未經修正，自不生新舊法比較問題，爰予敘明。
    被告所犯事實一、二先後多次販賣甲基安非他命之犯行，時間緊接，手法相同，
    觸犯構成要件同一之罪名，為連續犯，並依法加重其刑，惟無期徒刑依法不得加
    重，僅就法定刑有期徒刑及罰金刑部分加重之。被告先後持有甲基安非他命之行
    為，亦均係基於概括之犯意，本均應以連續持有罪論處，惟其持有後進而販賣，
    其持有之低度行為應被販賣之高度行為所吸收，不另論罪。起訴書所載犯罪事實
    雖未提及被告事實二部分之行為，然檢察官於蒞庭時陳明此為起訴範圍，且該部
    分與檢察官前揭起訴經論罪之部分有連續犯之裁判上一罪關係，本院自應一併審
    究。被告事實三之犯行，係於有偵查犯罪職權之機關及公務員確知其持有改造槍
    枝前，即主動供出上情並帶同警方前往查扣，此經證人姜國榮證述在卷，所為符
    合自首犯槍砲彈藥刀械管制條例之罪，並報繳其持有槍械之規定，應依同條例第
    十八條第一項前段規定減輕其刑。被告所犯上開連續販賣第二級毒品罪及未經許
    可持有具殺傷力之改造槍枝二罪間，行為互殊，犯意各別，應分論併罰。審酌被
    告不思以勞力謀生，竟販賣甲基安非他命圖利，助長毒品泛濫，危害國人，犯罪
    後否認犯行，無悔改之意，態度欠佳，又持有具殺傷力之改造槍枝，所為危害社
    會安全，惟念其販毒次數僅六次，數量均微，且持有之改造槍枝僅一支，犯罪情
    節尚非重大等一切情狀，就其所犯上開二罪，分別量處如主文所示之刑，且就罰
    金刑部分諭知易服勞役之折算標準，並合併定其應執行刑。又依被告犯罪之性質
    ，就販賣第二級毒品罪部分，認有褫奪公權之必要，併宣告褫奪公權六年，以資
    警惕。再按槍砲彈藥刀械管制條例第十九條關於強制工作之規定，已於九十年十
    一月十四日修正刪除，於同年月十六日生效，被告行為在上開條文修正刪除前，
    依刑法第二條第二項規定，保安處分適用裁判時之法律，而裁判時該保安處分強
    制工作之規定已刪除，爰不再予以適用，併予說明。
三、末查沒收為從刑之一種，九十二年七月九日修正公布毒品危害防制條例之條文，
    對於第四條第二項販賣第二級毒品罪之條文內容，未有若何修正，亦即被告所犯
    之罪本刑部分，毫無變更，惟同條例第十八條關於沒收之規定則有修正，從而依
    從刑從屬於主刑之原則，亦不發生新舊法比較適用之問題，從刑應直接適用修正
    後之規定（最高法院七十九年度台上字第三四四八號判決意旨參照），是以扣案
    之甲基安非他命四十九包（其中十五包合計驗後毛重一百零七點二公克、另三十
    四包合計驗後毛重八百八十四點五公克）屬毒品危害防制條例規定之第二級毒品
    ，而殘有甲基安非他命之電子磅秤一台及分裝袋一包，因該等物品與其上之毒品
    無從剝離，亦應一體視同毒品，均應依修正後毒品危害防制條例第十八條第一項
    前段之規定宣告沒收銷燬之；而門號0000000000號（含ＳＩＭ卡）行
    動電話一具雖未扣案，然無證據證明業已滅失，且與扣案之門號0000000
    000號行動電話（含ＳＩＭ卡）同屬被告所有，此據被告自承在卷（警卷八十
    九年一月三十一日訊問筆錄、本院聲羈卷八十九年三月一日訊問筆錄），係供被
    告聯絡販毒所用之物，上開二具行動電話（均含ＳＩＭ卡）均應依同條例第十九
    條第一項規定沒收；又被告販賣第二級毒品所得合計一萬二千元，亦應依同條例
    第十九條第一項規定宣告沒收，如全部或一部不能沒收時，以其財產抵償之。扣
    案之具有殺傷力之仿ＷＡＬＴＨＥＲ廠半自動手槍製造之金屬玩具手槍更換土造
    金屬槍管改造槍枝一支（槍枝管制編號：0000000000號），屬違禁物
    ，應依刑法第三十八條第一項第一款規定宣告沒收。至警方於八十九年一月三十
    一日查獲被告時，尚扣得第一級毒品海洛因二包（毛重二點三公克），因該海洛
    因與本案被告販賣第二級毒品之犯行無涉，自不得予以宣告沒收銷燬；另警方自
    證人丁○○身上起出之甲基安非他命一包（毛重零點七公克），業經臺灣高雄地
    方法院檢察署檢察官以八十九年度執字第四一九七號執行命令予以銷燬，有沒收
    物品處分命令一紙存卷可按，本院亦無庸再行諭知，附此敘明。
四、公訴意旨另以：被告於八十八年九月初起，在高雄縣鳳山市○○路三六號西子灣
    汽車旅館三○二室，連續販賣第二級毒品甲基安非他命予同案被告徐裕盛施用，
    嗣同案被告徐裕盛於八十九年十二月二十二日下午三時許，因持有毒品遭警盤查
    而供出前情，員警旋帶同同案被告徐裕盛至上開旅館房間查獲被告，並自床頭櫃
    夾縫中取出甲基安非他命九包（毛重二十六公克），因認被告此部分亦涉有連續
    販賣第二級毒品罪嫌云云。公訴人認被告涉有前揭犯行，無非係以同案被告徐裕
    盛警訊中之指訴及扣案甲基安非他命九包，為其論罪基礎。訊據被告堅決否認此
    部分犯行，辯稱：我從未販賣毒品予同案被告徐裕盛施用，警方在西子灣汽車旅
    館扣得之甲基安非他命九包亦非我所有等語。經查同案被告徐裕盛於警訊時指訴
    ：我向被告及案外人許蕙美二人購買甲基安非他命，是被告打行動電話給我，每
    次均購買三千元，都是約在鳳山市○○路三六號西子灣汽車旅館三○二室購買，
    時間分別為八十八年九月初及八十八年十二月二十一日下午五時左右，共購買二
    次云云（警卷八十八年十二月二十二日偵訊筆錄），於偵查中先改稱：甲基安非
    他命是在電動玩具店向別人拿的，警訊所言不實在，我是說向綽號「狗熊」購買
    毒品，並沒有說向被告買的云云（偵字第三八四號卷第四二頁），後陳稱：東西
    是向被告買的云云（偵字三八四號卷第四三頁），於本院則稱：我施用的毒品是
    在保齡球館向綽號「萬哥」購買，沒有向被告購買甲基安非他命，是警察硬要我
    交待一個人，而我當時想到被告，所以才講出他的住處，當時只知道他有在施用
    甲基安非他命，所以才說是向他購買，我們只是一起施用，沒見過被告販賣毒品
    云云（本院八十九年十一月二日審判筆錄）。綜觀同案被告徐裕盛前開供述，其
    內容先後岐異，反覆不一，可信性已不無瑕疵；又被告前因施用毒品案件，於八
    十八年四月二日進入臺灣屏東戒治所執行強制戒治，於同年九月二十三日始因停
    止戒治交付保護管束出監，而案外人許蕙美自八十八年一月十八日起，即因違反
    毒品危害防制條例案件遭受羈押，於同年十月十三日始因當庭釋放出監之事實，
    有被告及案外人許蕙美之法務部在監在押資料表各一份存卷可按，是被告與案外
    人許蕙美於八十八年九月初，均因案在監，殊無可能共同販賣甲基安非他命予同
    案被告徐裕盛施用，可見同案被告徐裕盛警訊中之供述與事實不符，不足據為不
    利被告之認定。至警方在西子灣汽車旅館三○二室內床頭櫃夾縫中，固起出甲基
    安非他命九包，惟警方在上開旅館房間查獲被告時，房內尚有案外人許蕙美及馮
    清智二人，而同案被告徐裕盛亦供認曾至上開房間與被告見面等語（警卷八十八
    年十二月二十二日偵訊筆錄），故可知查獲前曾有多人出入上開房間，且警方並
    非自被告身上起出毒品，則該毒品是否為被告所持有，已有疑問；況被告歷經警
    、偵訊，始終供陳該毒品係同案被告徐裕盛所有等語（警卷八十八年十二月二十
    二日偵訊筆錄、偵字第三八四號卷第四二頁），核與案外人許蕙美在警、偵訊時
    所稱：警方在旅館內查獲之甲基安非他命，是同案被告徐裕盛於當天凌晨三時許
    放在該處等情相符（警卷八十八年十二月二十二日偵訊筆錄、偵字第三八四號卷
    第四一頁），是上開毒品亦無從作為認定被告確有販毒行為之證據。此外，復查
    無其他積極證據可資佐證被告曾於前揭期間連續販賣甲基安非他命予同案被告徐
    裕盛，此部分被告犯罪即屬不能證明，本應為無罪之諭知，惟公訴人認此部分與
    前述起訴經論罪部分有連續犯之裁判上一罪關係，爰不另為無罪之諭知。
據上論斷，應依刑事訴訟法第二百九十九條第一項前段，槍砲彈藥刀械管制條例第十
一條第四項、第十八條第一項前段，毒品危害防制條例第四條第二項、第十九條第一
項、修正後毒品危害防制條例第十八條第一項前段，刑法第二條第二項、第十一條、
第五十六條、第三十七條第二項、第三十八條第一項第一款、第四十二條第二項、第
五十一條第五款、第九款、第十款，罰金罰鍰提高標準條例第二條，現行法規所定貨
幣折算新臺幣條例第二條，判決如主文。
本案經檢察官乙○○到庭執行職務。
中      華      民      國      九十三      年    二      月    二十九  日
                                  臺灣高雄地方法院刑事庭
                                        審判長法  官    張  桂  美
                                              法  官    唐  中  興
                                              法  官    莊  珮  君
右正本證明與原本無異。
如不服本判決，應於判決送達後十日內，向本院提出上訴狀。
                                              書記官    呂  怜  勳
中      華      民      國      九十三      年    二      月    二十九  日
附錄本判決論罪科刑法條：
槍砲彈藥刀械管制條例第十一條第四項
未經許可，持有、寄藏或意圖販賣而陳列第一項所列槍砲者，處一年以上七年以下有
期徒刑，併科新臺幣七百萬元以下罰金。
毒品危害防制條例第四條第二項
製造、運輸、販賣第二級毒品者，處無期徒刑或七年以上有期徒刑，得併科新臺幣七
百萬元以下罰金。
